【裁判字號】    98,交易,41
【裁判日期】    980629
【裁判案由】    過失傷害
【裁判全文】
臺灣基隆地方法院刑事判決              98年度交易字第41號
公  訴  人  臺灣基隆地方法院檢察署檢察官
被      告  乙○○
上列被告因過失傷害案件，經檢察官提起公訴（98年度調偵字第
43號），本院判決如下：
    主  文
本件公訴不受理。
    理  由
一、本件過失傷害案件之公訴意旨詳如起訴書（如附件）所載。
二、按告訴乃論之罪，告訴人於第一審辯論終結前得撤回告訴；
    又告訴經撤回者，應諭知不受理之判決，刑事訴訟法第238
    條第1 項、第303 條第3 款分別定有明文。
三、本案被告被訴過失傷害案件，公訴人認係觸犯刑法第284 條
    第1 項前段之過失傷害罪嫌，依同法第287 條前段規定，須
    告訴乃論。茲因雙方業已達成訴訟上調解，告訴人丙○○具
    狀撤回告訴，此有刑事撤回告訴狀附卷足憑，爰不經言詞辯
    論，逕為不受理判決之諭知。
四、據上論斷，應依刑事訴訟法第303 條第3 款、第307 條，判
    決如主文。
中    華    民    國    98    年    6     月    29    日
                        交通法庭法  官  黃永定
以上正本證明與原本無異。
如不服本判決應於收受送達後10日內向本院提出上訴書狀，並應
敘述具體理由；其未敘述上訴理由者，應於上訴期間屆滿後20日
內向本院補提理由書（均須按他造當事人之人數附繕本）「切勿
逕送上級法院」。
中    華    民    國    98    年    6     月    29    日
                                書記官  劉珍珍
附件：
臺灣基隆地方法院檢察署檢察官起訴書
                                      98年度調偵字第43號
    被      告  乙○○  女  34歲（民國○○年○月○○日生）
                        國民身分證統一編號：Ｚ000000000號
                        住臺北縣金山鄉重和村六股林口38號
                        之1
上列被告因過失傷害案件，已經偵查終結，認應該提起公訴，茲
將犯罪事實及證據並所犯法條分敘如下：
        犯  罪  事  實
一、乙○○於民國97年11月27日上午10時5分許，駕駛車牌號碼
    IL-4493號自用小客車，沿臺北縣金山鄉○○○路，由金山
    往陽明山方向行駛，途經陽金公路與北25線公路交岔路口處
    ，欲右轉往六股林口方向。陽金公路於該交岔路口設有閃黃
    燈號誌，北25線公路於該交岔路口設有閃紅燈號誌，號誌均
    正常運作。當時天候為晴，有日間自然光照，路面乾燥，無
    缺陷，無障礙物，視距良好，並無不能注意之情形。乙○○
    本應注意車輛行駛時，駕駛人應注意車前狀況，隨時採取必
    要之安全措施及汽車行駛至交岔路口，轉彎車應讓直行車先
    行，並遵守交通號誌之指示行車。而依當時情形，又無不能
    注意之情事，竟疏於留意車輛及閃光黃燈號誌之警示表示注
    意路況，隨時為停車之準備，雖有打右方向燈，但打燈後旋
    即右轉，適同一時、地有丙○○騎乘車牌號碼MDP-848號機
    車亦沿陽金公路在同向右側直行，見IL-4493號自小客車突
    然右轉，已經不及閃避，其機車車頭左側撞及自小客車之右
    後車門，致丙○○人車倒地而受有第十二節胸椎壓迫性骨折
    及頸椎損傷等傷害。
二、案經丙○○訴由臺北縣政府警察局金山分局報告偵辦。
        證 據 並 所 犯 法 條
一、訊據被告乙○○固不諱言於上揭時、地駕車肇事致告訴人丙
    ○○受傷之事實，惟矢口否認涉有過失傷害之犯行，辯稱：
    伊有打方向燈，是告訴人自己騎機車來撞伊之小客車云云。
    然查，上揭犯罪事實，業據告訴人丙○○於警詢時指述及偵
    查中證述綦詳，並有臺北縣政府警察局道路交通事故現場圖
    、道路交通事故調查報告表(一)(二)、道路交通事故現場照片14
    張及告訴人出具之臺灣大學醫學院附設醫院診斷證明書2紙
    附卷可稽。按車輛行駛時，駕駛人應注意車前狀況，隨時採
    取必要之安全措施及汽車行駛至交岔路口，轉彎車應讓直行
    車先行，並遵守交通號誌之指示行車。道路交通安全規則第
    90條、第94條第3項、第102條第1項第7款各定有明文。被告
    駕車自應注意上述道路交通安全規定，且依當時情形，又無
    不能注意之情形，竟疏未注意致肇事使告訴人受傷，被告應
    有過失。又本件經送臺灣省臺北縣區車輛行車事故鑑定委員
    會鑑定肇事因素，亦認乙○○駕駛自用小客車，行經閃光號
    誌正常交岔路口，驟然右轉未讓直行車先行，為肇事因素，
    丙○○駕駛普通重型機車，無肇事素等語，有該委員會北縣
    鑑字第980273號鑑定意見書1份附卷可參。又被告上開過失
    駕駛行為，與告訴人之受傷結果間，具有相當因果關係，被
    告犯嫌堪予認定。
二、核被告所為，係犯刑法第284條第1項前段之過失傷害罪嫌。
三、依刑事訴訟法第251條第1項提起公訴。
    此    致
臺灣基隆地方法院
中    華    民    國    98    年    4     月    30    日
                              檢察官  甲  ○  ○
本件正本證明與原本無異
中    華    民    國    98    年    5     月    6     日
                              書記官  辜  鈞  珩
附錄所犯法條：
刑法第284條
因過失傷害人者，處6月以下有期徒刑、拘役或5百元以下罰金，
致重傷者，處1年以下有期徒刑、拘役或5百元以下罰金。
從事業務之人，因業務上之過失傷害人者，處1年以下有期徒刑
、拘役或1 千元以下罰金，致重傷者，處 3 年以下有期徒刑、
拘役或2千元以下罰金。


司法院資訊處製作；財團法人民間司法改革基金會備份。
